【裁判字號】    97,抗,1505
【裁判日期】    971128
【裁判案由】    依職權確定訴訟費用額
【裁判全文】
臺灣高等法院民事裁定                  97年度抗字第1505號
抗  告  人  甲○○
                      現於臺灣台北監獄執行中
上列抗告人因與相對人丙○○等7人間依職權確定訴訟費用額事
件，抗告人對於中華民國97年5月30日臺灣宜蘭地方法院97年度
他字第9 號所為裁定，提起抗告，本院裁定如下：
      主    文
抗告駁回。
抗告費用由抗告人負擔。
      理    由
一、按經准予訴訟救助者，於終局判決確定或訴訟不經裁判而終
    結後，第一審受訴法院應依職權以裁定確定訴訟費用額，向
    應負擔訴訟費用之當事人徵收之，民事訴訟法第114條第1項
    前段定有明文。查抗告人與相對人間因原法院95年度重訴字
    第48號請求侵權行為損害賠償事件（下稱系爭訴訟），經法
    院准予訴訟救助，而暫免繳納裁判費，嗣系爭訴訟判決抗告
    人敗訴，訴訟費用應由抗告人負擔確定。經核系爭訴訟訴訟
    標的金額為新台幣（下同）850萬2,642元，應徵第一審裁判
    費8萬5,249元，應向抗告人徵收。原法院乃依職權裁定抗告
    人應向原法院繳納之訴訟費用額確定為8萬5,249元，及自該
    裁定送達之翌日起至清償日止，加給按週年利率百分之5計
    算之利息。
二、抗告意旨略以：(一)系爭訴訟之判決書並未合法送達抗告人，
    請原法院再補送1 份判決書。(二)原法院於系爭訴訟審理中曾
    安排國防大學國防醫學院三軍總醫院（下稱三軍總醫院）就
    抗告人傷情殘疾狀況做鑑定，此攸關抗告人得請求賠償金額
    之認定，請鈞院將三軍總醫院之鑑定函影本寄予抗告人。(三)
    抗告人因另案現在監執行，聲明由抗告人之母親乙○○為代
    理人，住址與抗告人同，請本院將文件送達予乙○○，為此
    ，爰提起抗告等語。
三、經查：
  (一)按訴訟代理人受送達之權限未受限制者，送達應向該代理人
    為之，民事訴訟法第132 條前段定有明文，抗告人在系爭訴
    訟審理中，業已委任柯士斌律師為訴訟代理人，柯士斌律師
    並複委任陳惠如律師為複代理人，有委任狀2 紙附於系爭訴
    訟卷可稽（見系爭訴訟卷(一)第159、160頁），依該2 紙委任
    狀內容觀之，其訴訟代理人受送達之權限未受限制，系爭訴
    訟之判決書依上開法條之規定，自應向其訴訟代理人送達，
    原法院並已將該判決書合法送達予柯士斌、陳惠如兩律師，
    亦有送達證書2紙附於該卷可證（見系爭訴訟卷(二)第152、15
    3 頁），是其送達已對抗告人生效，抗告人所稱該判決書未
    合法送達云云，為無理由。
  (二)又按當事人得向法院書記官聲請閱覽、抄錄或攝影卷內文書
    ，或預納費用聲請付與繕本、影本或節本。當事人、訴訟代
    理人、參加人及其他經許可之第三人之閱卷規則，由司法院
    定之，此為民事訴訟法第242條第1項、第6 項所明定，司法
    院並據此制定有各級法院律師閱卷規則，且該閱卷規則於當
    事人、非律師為訴訟代理人聲請閱卷時準用之。至抗告人如
    有閱卷之需要，自可依上開法條規則向系爭訴訟卷宗所在法
    院書記官聲請，其請求本院寄送三軍總醫院鑑定函影本云云
    ，核無依據，不予准許。
  (三)另抗告人聲明由抗告人之母親乙○○為代理人，惟其並未提
    出委任狀，其委任自未合法，惟抗告人係請求本院將文件送
    達予乙○○，其真意應是指定乙○○為送達代收人，爰將乙
    ○○列為本件之送達代收人。
四、原法院依職權裁定抗告人應向原法院繳納之訴訟費用額（詳
    如前述），其金額並無違誤，抗告人亦未就其計算之金額表
    示不服，抗告意旨執前詞指摘原裁定不當，為無理由，應予
    駁回。至其請求寄送系爭訴訟判決書、三軍總醫院鑑定函及
    指定乙○○為代理人云云，均於法無據，不應准許，併予敘
    明。
五、據上論結，本件抗告為無理由，爰裁定如主文。
中    華    民    國    97    年    11    月    28    日
                  民事第四庭
                        審判長法  官  張劍男
                              法  官  翁昭蓉
                              法  官  陳靜芬
正本係照原本作成。
本裁定除以適用法規顯有錯誤為理由，並經本院許可外，不得再
抗告。如提起再抗告，應於收受送達後10日內委任律師為代理人
向本院提出再抗告狀。並繳納再抗告費新台幣1,000元。
中    華    民    國    97    年    11    月    28    日
                              書記官  應瑞霞


司法院資訊處製作；財團法人民間司法改革基金會備份。
